【裁判字號】    92,交易,304
【裁判日期】    920730
【裁判案由】    家暴傷害等
【裁判全文】
臺灣桃園地方法院刑事判決                        九十二年度交易字第三四號
    公  訴  人  臺灣桃園地方法院檢察署檢察官
    被      告  乙○○
                丁○○
右列被告因公共危險等案件，經檢察官提起公訴（九十一年度交易字第三○四號），
，本院判決如左：
    主      文
丁○○服用酒類，不能安全駕駛動力交通工具而駕駛，累犯，處拘役參拾日，如易科
罰金，以參佰元折算壹日；被訴毀損、傷害部分公訴不受理。
乙○○公訴不受理。
    事      實
一、丁○○曾因妨害家庭案件，經桃園地方法院檢察署以八十八年偵緝字第一０八三
    號起訴，經本院於八十八年十一月三十日，以八十八年易字第二四六四號判處有
    期徒刑三月，並於八十九年七月十七日易科罰金執行完畢，仍不知警惕，復於九
    十一年一月三十一日深夜服用酒類後，酒精測試濃度為０點八三ＭＧ／Ｌ、意識
    模糊、已達不能安全駕駛動力交通工具之狀態下，仍駕駛車號ＴＩ－０八四五號
    （起訴書誤植為二Ａ－一三四三號）自小客車，嗣於同日深夜二十一時三十五分
    許，途經桃園縣大溪鎮○○路○段與齋明街口處，因而逆向撞及適由員樹林往大
    溪方向直駛於內側車道而由戊○○所駕駛之車號Ｇ七－七０八二號（起訴書誤載
    為ＴＩ－０八四五號）自用小客車肇事（傷害部分未據告訴）。
二、案經丙○○訴由桃園縣警察局大溪分局報請及甲○○○訴請臺灣桃園地方法院檢
    察署檢察官偵查起訴。
    理      由
壹、有罪部分：
一、訊據被告丁○○對於上開犯罪事實，坦承不諱，核與證人戊○○於本院證稱：「
    當天伊行駛在大溪鎮○○路○段與齋明街口，被告突然逆向加速開過來，他當時
    是在對面買檳榔，因事發突然伊來不及閃... 他沒有下車，伊過去看，他就躺在
    那邊，滿臉通紅、滿身酒氣，後來警察來後... 伊有看警察給他吹氣，有看到酒
    測值超過標準」等語，互核相符，並有診斷證明書、相片六張、酒精濃度測試表
    、大溪分局偵辦刑法一百八十五條之三案件測試記錄表、舉發違反道路交通管理
    事件通知單及道路交通事故調查報告表等件附卷足稽。且被告在警訊時已供承：
    「其駕車前，與人在林口鄉○○路與文化路口處已喝約一瓶左右的人蔘酒，而其
    行駛至齋明街口之四十公尺前，就開至左側路邊停車（逆向）買檳榔，買好之後
    就開車要橫越馬路至主線道後，再左轉往齋明街，但還沒有駛入主線道時就與對
    方發生車禍」等語，參酌事發地點當時視距及道路狀況良好，顯然並無不能注意
    之情形，以及其於事發後經警到場處理執行酒測時，酒精測試濃度為「０點八三
    ＭＧ／Ｌ」，經執勤警員觀察結果：「有語無倫次、腳步不穩、注意力無法集中
    之跡象，已達無法安全駕駛之程度」等情，亦有交通事故調查報告表、及上開刑
    法一百八十五條之三案件測試記錄表記載可按。足證被告當時因服用酒類，已達
    不能安全駕駛動力交通工具之狀態，其竟仍繼續駕駛，顯有酒後駕駛之公共危險
    犯罪事實。是本件事證明確，其犯行堪以認定。
二、核被告所為，係犯刑法第一百八十五條之三之公共危險罪。又被告曾有如事實欄
    所載之犯罪紀錄及執行情形，有台灣桃園地方法院檢察署刑案資料查註紀錄表及
    本院被告全國前案紀錄表各乙件在卷可按，其於五年內再犯本案有期徒刑以上之
    罪，為累犯，應依法加重其刑。爰審酌其因一時貪杯致無法安全駕駛，犯後已坦
    承犯行，頗具悔意，及已向被害人為部分損失賠償等一切情狀，量處如主文所示
    之刑，並諭知易科罰金之折算標準，以示懲儆。
貳、不受理部分：
一、按，告訴或請求乃論之罪，告訴人於第一審辯論終結前得撤回其告訴；又其告訴
    或請求經撤回者，法院應諭知不受理之判決，刑事訴訟法第二百三十八條第一項
    、第三百零三條第三款定有明文。
二、經查，本案檢察官係以被告乙○○與丁○○於民國九十一年一月十日上午十時許
    先持釘橇破壞丙○○工寮之窗戶，後於同日下午十四時許，復持該釘橇連續破壞
    丙○○工寮之窗戶，均令其不堪使用，並進而彼此持械互毆，由丁○○以手掐住
    丙○○之頸部，而乙○○再與之強壓許某身體入門前水池內，期間甲○○○上前
    阻止，亦遭丁○○持刀傷害，致丙○○身體多處受傷，及甲○○○因而受有右中
    指、無名指及小指切割傷之傷害等語。惟刑法第二百七十七條第一項傷害罪、第
    三百五十四條之毀損罪，均為告訴乃論之罪，依同法第二百八十七條前段、第三
    百五十七條之規定，均須告訴乃論，經查被告乙○○與丁○○二人於本院審理中
    ，與告訴人丙○○、甲○○○達成和解，告訴人業已撤回告訴在案，有刑事撤回
    告訴狀在卷及訊問筆錄可稽，此部分即欠缺追訴條件，依法自應為不受理之諭知
    ，並不經言詞辯論為之。
據上論斷，應依刑事訴訟法第二百九十九條第一項前段、第三百零三條第三款、第三
百零七條，刑法第一百八十五條之三、第五十六條、第四十一條第一項前段，罰金罰
鍰提高標準條例第二條，判決如主文。
本案經檢察官黃錦秋到庭執行職務。
中      華      民      國    九十二    年      七      月     三十     日
                                  臺灣桃園地方法院交通法庭
                                  法      官    江  德  民
右正本證明與原本無異。
如不服本判決，應於判決送達後十日內，向本院提出上訴狀。
                                  法院書記官    常  毓  生
中      華      民      國    九十二    年      七      月     三十     日
附論罪科刑依據之法條：
刑法第一百八十五條之三
服用毒品、麻醉藥品、酒類或其他相類之物，不能安全駕駛動力交通工具而駕駛者，
處一年以下有期徒刑、拘役或三萬元以下罰金。


司法院資訊處製作；財團法人民間司法改革基金會備份。
